# 请教：港建费返还的会计处理

提问人：NBKXCPA 时间：2012-01-14 10:45:49
一、 港建费分成资金情况及存在问题　　（一）根据财政部关于印发《港口建设费分成资金使用管理暂行办法》的通知，规定了分成资金使用范围、性质。　　1.分成资金使用范围：港口基础设施建设、港口技术改造项目建设、水上过驳措施项目建设、偿还港口基础设施建设项目国内外贷款。　　2.分成资金性质。按照国务院国发〔 1996 〕 29 号文件规定，港口建设费作为政府性基金已纳入中央财政预算管理，港口建设费分成资金用于固定资产投资的，作为国家对港口建设费使用单位的国家资本金投入，相应增加使用单位的国家资本金。（二）现相关文件对分成资金账务处理规定　　企业码头和代管港口对部拨的港建费分成资金，应全部用于港口基础设施建设，不得挪作他用。对形成固定资产价值的部分，作增加资本公积处理。二、存在问题：1.对民营企业、合资企业，港建费分成资金作为国家资本性投入是否合理？如果作为国家资本金投入，国家是否参与民营企业所有者权益分配？如果参与分配，如何按比例上缴国有收益？　　2.对民营企业、外资合资企业，港建费分成资金形成固定资产的部分进入资本公积核算，在新企业会计准则是否有足够的依据给予支持？如何界定为政府补助还是国家资本投入？如果是政府补助，是否按新会计准则进入递延收益？如果是国家资本投入，是否按新会计准则应进入实收资本核算？

回答人：chenyiwei
回复 NBKXCPA 的帖子
自 2011 年 10 月 1 日起，应执行《港口建设费征收使用管理办法》（财综[2011]29号）。本办法施行后，其他港口建设费的相关规定同时废止。新办法并未有将企业收到的港建费分成计入资本公积的规定。如果明确使用后不需要返还的，则应按照政府补助的原则进行会计处理。

提问人：NBKXCPA 时间：2012-01-15 09:23:21
陈版，企业 2011 年收到的返还系 2010 年度上交的部分，可否适用政府补助准则？

回答人：chenyiwei
应按实际收到日期在 2011 年 10 月 1 日之前还是之后，判断是否作为政府补助处理。